【裁判字號】    89,交易,72
【裁判日期】    890314
【裁判案由】    過失致死
【裁判全文】
臺灣桃園地方法院刑事判決                          八十九年度交易字第七二號
    公訴人  臺灣桃園地方法院檢察署檢察官
    被  告  丙○○
右列被告因過失致死案件，經檢察官提起公訴（八十八年度偵字第一一五九三號），
本院判決如左：
        主  文
丙○○因過失致人於死，處有期徒刑捌月，緩刑參年。
        事  實
一、丙○○於八十八年七月十七日晚上十一時十五分許，駕駛Ｔ５─３６８１號自用
    小客車，沿在進行道路修理之桃園縣中壢市○○路○段，由中壢往觀音方向行駛
    ，在行經上開路段六五八號前時，應注意行車速度在市區道路時，時速不得超過
    四十公里，又行經道路修理地段時，應減速慢行，作隨時停車之準備，且按諸當
    時之天候、光線、號誌、路況等一切情狀，復無丙○○不能注意之情形，竟疏未
    注意在上開進行道路修理之路段，違規以超過時速四十至五十公里之速度行駛，
    復未注意減速慢行，並作隨時停車之準備，適有由謝銘澤所騎乘ＩＴＪ─一三二
    號機車，亦沿上開路段由觀音往中壢方向行駛，在行經上開路段六五八號前二十
    八點九公尺處時，因行經該處道路修理而路面不平致上開機車向左滑倒衝向丙○
    ○所行駛上開路段車道內時，丙○○因發現上情時已煞車不及，而以上開自用小
    客車之左前保險桿處撞及謝銘澤頭部，致謝銘澤因之受有頭部外傷、頸椎骨折等
    傷害併發顱內出血而於送醫後仍不治死亡。嗣丙○○於警員甲○○到場處理發覺
    上情前，主動陳述上開肇事經過，並於事後接受本院之審理。
二、案經丙○○自首及謝銘澤之母乙○○訴由桃園縣警察局中壢分局報請臺灣桃園地
    方法院檢察署偵查起訴。
        理  由
一、右揭事實業據被告丙○○迭次於警、偵訊中及本院審理時坦承不諱，且被害人謝
    銘澤因本件車禍於送醫後仍不治死亡乙情，業據公訴人督同檢驗員到場相驗屬實
    ，並製有相驗屍體證明書、驗斷書及勘驗筆錄各乙份可稽，復有道路交通事故調
    查報告表、現場肇事、肇事車輛照片各乙份，在卷可稽，足堪認定。又按「行車
    速度，一、在市區道路不得超四十公里。四、行經道路修理地段時，應減速慢行
    ，作隨時停車之準備」，道路交通安全規則第九十三條第一項第一款、第四款定
    有明文，且且按諸當時之天候、光線、號誌、路況等一切情狀，復無被告不能注
    意之情形，竟疏未注意在上開進行道路修理之路段，違規以超過時速四十至五十
    公里之速度行駛，復未注意減速慢行，並作隨時停車之準備，適有由被害人謝銘
    澤所騎乘ＩＴＪ─一三二號機車，亦沿上開路段由觀音往中壢方向行駛，在行經
    上開路段六五八號前二十八點九公尺處時，因行經該處道路修理而路面不平致上
    開機車向左滑倒衝向被告所行駛上開路段車道內時，被告因發現上情時已煞車不
    及，而以上開自用小客車之左前保險桿處撞及被害人謝銘澤頭部，致被害人謝銘
    澤因之受有頭部外傷、頸椎骨折等傷害併發顱內出血而於送醫後仍不治死亡，則
    被告對被害人謝銘澤上開死亡之結果，顯有過失責任，且其間亦存有相當因果關
    係，至為顯然。雖被害人謝銘澤於右揭時地騎乘上開機車時，亦疏未注意減速慢
    行，致在行經上開不平道路時，違規衝入對向車道內而肇事，亦屬與有相當因果
    關係存在，然此亦不足影響本院對被告上開過失責任之認定，至為灼然。被告犯
    行已臻明確，應予依法論科。
二、核被告所為，係犯刑法第二百七十六條第一項之過失致死罪。被告於肇事後警員
    甲○○到場處理發覺上情前，主動陳述上開肇事經過乙情，業據被告於本院審理
    時供承在卷，核與證人即警員甲○○於本院審理時證述情節相符，應堪採信，又
    被告復於事後接受本院之審理，已符刑法第六十二條前段規定自首之要件，應依
    同條規定減輕其刑。爰審酌被告應注意且能注意於右揭時地減速慢行，並作隨時
    停車之準備，竟疏未注意及之而肇事，致被害人謝銘澤因之受有頭部外傷、頸部
    骨折等傷害併發顱內出血，於送醫後仍不治死亡及被告及被害人謝銘澤上開過失
    情節等一切情狀，量處如主文所示之刑，以資儆懲。惟被告前未曾受有期徒刑以
    上刑之宣告，此有刑案被告全國前案紀錄表乙份可佐，其因一時疏慮，致犯本罪
    ，當知所惕勵，而無再犯之虞，且被告復於事後業與被害人謝銘澤家屬達成訴訟
    外之民事調解，此有調解書乙份附卷可稽，爰本院認對其所宣示之刑，以暫不執
    行為適當，並諭知緩刑三年，以啟自新。
據上論斷，應依刑事訴訟法第二百九十九條第一項前段，刑法第二百七十六條第一項
、第六十二條前段、第七十四條第一款，罰金罰鍰提高標準條例第一條前段，判決如
主文。
本案經檢察官林安紜到庭執行職務。
中      華      民      國      八十九    年     三     月  十四    日
                          臺灣桃園地方法院交通法庭
                              法  官  林 晏 鵬
右正本證明與原本無異。
如不服本判決，應於判決送達後十日內向本院提出上訴狀( 應附繕本 )，上訴於
臺灣高等法院。
                               書記官  張 雅 慧
中        華        民        國   八十九   年   三   月    十四    日
附論罪科刑依據之法條：刑法第二百七十六條
因過失致人於死者，處二年以下有期徒刑、拘役或二千元（現已提高十倍為
二萬元）以下罰金。
從事業務之人，因業務上之過失犯前項之罪者，處五年以下有期徒刑或拘役
得併科三仟元（現已提高十倍為三萬元）以下罰金。


司法院資訊處製作；財團法人民間司法改革基金會備份。
